# 集团公司合并层面对孙公司持股比例问题

提问人：qqq2006 时间：2015-11-07 11:37:39
请教各位，A集团公司下属一级子公司B，对B的持股比例为60%,B公司下属子公司C公司，B公司对公司C持股比例100%，C公司下属子公司D公司，C对D的持股比例为70%，各级次均对下级子公司控制，假设无其他交叉持股情况，那么A集团公司在合并层面对C公司和D公司持股比例各是多少？

回答人：chenyiwei
虽然站在A公司的角度，最终对C、D享有收益的份额比例分别为 60 ％和 42 ％，但站在整个合并集团的角度，少数股东持有B公司 40 ％股权，不直接持有C公司股权，少数股东持有D公司 30 ％股权（当然这里的少数股东是不同的两批人），因此为了准确计算少数股东权益和少数股东损益，更倾向于按照少数股东直接持有子公司的股权比例计算，BCD公司的权益扣除归少数股东的部分之后，剩下的就是归属于母公司的权益。千万不能直接将C、D公司的期末净资产乘以 40 ％和 58 ％计算少数股东权益。

提问人：xueyou654 时间：2015-11-15 10:41:26
陈总，你好，请问这种多层次控股如何计算少数股东直接持有子公司的股权比例？谢谢

回答人：chenyiwei
其实很简单，就是从集团股权结构图上来看，由合并集团以外的股东持有某个子公司的股权比例。等于（ 1 －集团内各企业直接持有该子公司股权比例的简单相加数）。

提问人：xueyou654 时间：2016-11-30 21:13:53
陈版主，您好，您这段话中“为了准确计算少数股东权益和少数股东损益，更倾向于按照少数股东直接持有子公司的股权比例计算”意思一层一层合并吗？如果不一层一层合并，怎么按照少数股东直接持有子公司的股权比例合并报表，不懂啊

回答人：chenyiwei
可先对合并报表范围内各公司之间的互相股权投资不论持股比例大小都先按模拟权益法调整，调整后的各子公司净资产乘以少数股东直接持有各该子公司的股权比例就可以得到少数股东权益的金额。

回答人：chenyiwei
不一定层层合并才能用这种做法。因为是根据外部少数股东直接持有某个子公司的权益比例计算该子公司层面的少数股东权益和损益，当然在具体计算时可能有逐层从下往上计算的循环过程，但不是只有在分层合并时才有用。